
# Limpieza de  las bases de datos de Gasto actual en Salud (% del PBI) y Tasa de alfabetización de adultos (%) - Mayra Vargas

# Librerias:
```{r}
library(rio)
library(dplyr)
```

# Llamar a la base de datos ICP
Realizamos este paso para posteriormente hacer un merge y obtener los países que serán utilizados para el trabajo

```{r}
library(rio)
linkIPC = "https://github.com/isaurayamile/TRABAJO-ESTADISTICA/raw/master/CPI2019.xlsx"
ICP = import(linkIPC)
ICP [,c(2:15)] = NULL 
ICP [,c(3:16)] = NULL 
ICP= ICP [-(1:2),]
ICP$num=c(1:180)
ICP$num=as.numeric(ICP$num)
row.names(ICP)=ICP$num
ICP$num=NULL
names(ICP) = c("Pais","CPI2016")
ICP[duplicated(ICP$Pais),]
ICP[!complete.cases(ICP),]
ICP= ICP[-27,]
ICP= ICP[-64,]
ICP= ICP[-111,]
ICP= ICP[-171,]
ICP$num=c(1:176)
ICP$num=as.numeric(ICP$num)
row.names(ICP)=ICP$num
ICP$num=NULL

#Convertimos a numérico
ICP$CPI2016=as.numeric(ICP$CPI2016)
str(ICP)
```

# Limpieza de la base de datos de Gasto actual en Salud (% del PBI) - Mayra Vargas

# Importar data
```{r}
library(rio)
linkBM_CHE = "https://github.com/Mayrav579/Stad2-Trabajo-2020/raw/master/Current%20health%20expenditure%20(%25%20of%20GDP)%20-%20Excel.xls"
CHE =import(linkBM_CHE)
```
# Limpieza
```{r}
#Quitamos columnas innecesarias
CHE[,c(2:60)]=NULL
CHE[,c(3:5)]=NULL
#cambiamos nombres
names(CHE)=c("Pais","CHE")
#Quitamos filas innecesarias
CHE= CHE[-c(1:3),]
```
```{r}
#Creamos nueva fila para poder los numeros de la nueva columna
CHE$num=c(1:264)
CHE$num=as.numeric(CHE$num)
row.names(CHE)=CHE$num
CHE$num=NULL
```

# Estandarizamos los países cambiando su nombre
```{r}
CHE[CHE$Pais =="Bahamas, The",'Pais']= "Bahamas"
CHE[CHE$Pais == "Congo, Dem. Rep.",'Pais']= "Democratic Republic of the Congo"
CHE[CHE$Pais == "Congo, Rep.",'Pais']= "Republic of Congo"
CHE[CHE$Pais == "Egypt, Arab Rep.",'Pais']= "Egypt"
CHE[CHE$Pais == "Micronesia, Fed. Sts.",'Pais']= "Federated States of Micronesia"
CHE[CHE$Pais == "Gambia, The",'Pais']= "Gambia"
CHE[CHE$Pais == "Hong Kong SAR, China ",'Pais']= "Hong Kong"
CHE[CHE$Pais == "Iran, Islamic Rep.",'Pais']= "Islamic Republic of Iran"
CHE[CHE$Pais == "Kirgyz Republic",'Pais']= "Kyrgyzstan"
CHE[CHE$Pais == "Korea, Rep.",'Pais']=  "Korea,South"
CHE[CHE$Pais == "Lao PDR",'Pais']=  "Laos"
CHE[CHE$Pais == "Korea, Dem. People’s Rep.",'Pais']=  "Korea, North"
CHE[CHE$Pais == "Venezuela,RB",'Pais']=  "Venezuela"
CHE[CHE$Pais == "Yemen, Rep.",'Pais']=  "Republic of Yemen"
#Convertimos a numérico
CHE$CHE=as.numeric(CHE$CHE)
str(CHE)
```
# Hacemos Merge entre la base de ICP y la de Gasto en salud para obtener los países.
```{r}
#Merge
GastoSalud=merge(CHE,ICP,by.x="Pais",by.y="Pais") 
#Eliminamos los valores del IPC
GastoSalud$CPI2016=NULL
#Visualizamos los NA's
table(GastoSalud$CHE,useNA = "always")
```


# Limpieza de la base de datos de Tasa de alfabetización de adultos (%) - Mayra Vargas

# Importar data:
```{r}
linkCSV="https://github.com/Mayrav579/Stad2-Trabajo-2020-2/raw/master/Adult%20literacy%20rate%20(%25)%20-%20CSV.csv"
CSV_data=import(linkCSV)
```

# Limpieza
```{r}
#Filtramos la data para quedarnos con los datos necesarios
AdultAlfab= CSV_data%>% filter(`Subindicator Type` =="% adults")

#Eliminamos columnas innecesarias
AdultAlfab$`Country ISO3`=NULL
AdultAlfab[,c(2:4)]=NULL
AdultAlfab[,c(2:5)]=NULL

#Cambiamos nombres
names(AdultAlfab)=c("Pais","TasaAlfab")
```

# Hacemos Merge entre la base de ICP y la de tasa de lfabetización

```{r}
#Merge
TasaAlfab=merge(AdultAlfab,ICP,by.x="Pais",by.y="Pais") 
#Eliminamos los valores del IPC
TasaAlfab$CPI2016=NULL
#Visualizamos los NA's
table(TasaAlfab$TasaAlfab,useNA = "always")
```

# Merge de de  las bases de datos de Gasto actual en Salud (% del PBI) y Tasa de alfabetización de adultos (%) - Mayra Vargas

```{r}
GasSaludyAlfab=merge(GastoSalud,TasaAlfab,all.x = T,all.y = T)
```
